【裁判字號】    98,審訴,4253
【裁判日期】    981130
【裁判案由】    毒品危害防制條例
【裁判全文】
臺灣高雄地方法院刑事判決            98年度審訴字第4253號
公  訴  人  臺灣高雄地方法院檢察署檢察官
被      告  甲○○
上列被告因違反毒品危害防制條例案件，經檢察官提起公訴（98
年度毒偵字第4981號），被告於本院準備程序進行中，為有罪之
陳述，經本院合議庭裁定由受命法官獨任改依簡式審判程序審理
，並判決如下：
    主  文
甲○○施用第一級毒品，累犯，處有期徒刑玖月；又施用第二級
毒品，累犯，處有期徒刑肆月。應執行有期徒刑拾壹月。
    事  實
一、甲○○前因施用毒品案件，經本院裁定送觀察勒戒後，認有
    繼續施用毒品之傾向，經本院以民國93年度毒聲字第1023號
    裁定令入戒治處所施以強制戒治後，於94年5 月27日執行完
    畢釋放，並經臺灣高雄地方法院檢察署檢察官於94年6 月17
    日以94年度戒毒偵字第320 號為不起訴處分確定。另因竊盜
    案件，經本院以95年度簡字第7111號簡易判決判處有期徒刑
    3 月確定。復因施用毒品案件，經本院以95年度訴字第4542
    號判決判處有期徒刑8 月確定。上開2 罪之刑，嗣經本院以
    96年度聲字第1360號裁定應執行有期徒刑10月確定，於97年
    7 月20日縮刑期滿執行完畢。猶不知戒絕毒癮，明知海洛因
    及甲基安非他命分別係毒品危害防制條例第2 條第2 項第1
    款及第2 款所分別明定之第一級毒品及第二級毒品，不得持
    有、施用，竟於上開強制戒治執行完畢釋放後5 年內，復基
    於施用第一級毒品海洛因之犯意，於98年6 月30日下午6 時
    許，在其位於高雄縣鳳山市○○路255 之5 號住處內，以將
    海洛因摻水後，置入針筒注射血管之方式，施用第一級毒品
    海洛因1 次。另基於施用第二級毒品甲基安非他命之犯意，
    於98年7 月1 日凌晨某時，在前揭住處，以將甲基安非他命
    置於玻璃瓶內燒烤，待產生煙霧後，吸入煙霧之方式施用甲
    基安非他命1 次。嗣於同年7 月1 日凌晨0 時10分許，在高
    雄市三民區○○○路50之5 號前，因形跡可疑為警盤查，為
    警發現其手臂佈滿針孔，經得其同意採集尿液送驗，檢驗結
    果呈嗎啡及甲基安非他命陽性反應，而知上情。
二、案經高雄市政府警察局三民第一分局移送臺灣高雄地方法院
    檢察署檢察官偵查起訴。
    理  由
一、本件被告甲○○所犯係死刑、無期徒刑、最輕本刑為3 年以
    上有期徒刑以外之罪，其於準備程序中，就被訴事實為有罪
    之陳述，經本院告知簡式審判程序之旨，並聽取檢察官及被
    告之意見後，合議庭裁定由受命法官獨任進行簡式審判程序
    ，合先敘明。
二、上開事實，業據被告於警詢、本院審理時坦承不諱（見警卷
    第3 頁、本院卷第16頁）。且經警採集其尿液送高雄市立凱
    旋醫院檢驗結果，被告尿液分呈嗎啡及甲基安非他命陽性反
    應，有毒品案件尿液送驗編號與真實姓名對照表、高雄市立
    凱旋醫院濫用藥物尿液檢驗報告可稽（見警卷第20至21頁）
    。爰審酌：（一) 氣相層析質譜儀（GC／MS）乃目前就藥物
    篩檢結果必須進一步確認時最常採用之確認方法，因此在良
    好的操作條件之下，以氣相層析質譜儀作藥物及其代謝物之
    定性及定量分析，幾乎不會有偽陽性反應產生，業經行政院
    國軍退除役官兵輔導委員會台北榮民總醫院於83年4 月7 日
    以（83）北總內字第03059 號函示明確。（二) 海洛因係嗎
    啡經化學合成之半人工合成品，毒性倍於嗎啡，其經吸食或
    施打入人體，經新陳代謝作用又分解成嗎啡，故海洛因在進
    入人體後，均以嗎啡型態排於尿液中，故於吸食或施打海洛
    因者尿液中，可檢出嗎啡陽性反應，業經憲兵司令部80年5
    月7 日以（80）鑑驗字第1746號函示明確。（三) 而甲基安
    非他命經口服投與後約百分之70於24小時內自尿中排出，約
    百分之90於96小時內自尿中排出，且甲基安非他命成分之檢
    出與其投與方式、投與量、個人體質、採尿時間與檢測儀器
    之精密度等諸多方式有關，因此僅憑尿液中呈甲基安非他命
    陽性反應，並無法確實推算吸食時間距採集時間之長短，惟
    依上述資料推斷，最長不會超過4 日即96小時，亦經行政院
    衛生署藥物食品檢驗局81年2 月8 日81藥檢一字第001156號
    函示明確。從而，被告尿液經以氣相層析質譜儀鑑驗後，結
    果分呈嗎啡及甲基安非他命陽性反應，已如前述，是依前開
    函示意旨，被告自白核與事實相符。又被告前因施用毒品案
    件，經本院裁定送觀察勒戒後，認有繼續施用毒品之傾向，
    經本院以93年度毒聲字第1023號裁定令入戒治處所施以強制
    戒治後，於94年5 月27日執行完畢釋放，並經臺灣高雄地方
    法院檢察署檢察官於94年6 月17日以94年度戒毒偵字第320
    號為不起訴處分確定之事實，有臺灣高等法院被告前案紀錄
    表在卷可憑，是被告於強制戒治執行完畢後5 年內，再為本
    件2 次施用毒品犯行，均應依法論科。從而，本案事證明確
    ，被告犯行堪予認定。
三、核被告所為，係犯毒品危害防制條例第10條第1 項之施用第
    一級毒品及同條例第10條第2 項之施用第二級毒品罪。被告
    持有第一級、第二級毒品之行為，均已為其後施用之高度行
    為所吸收，均不另論罪。被告所犯上開施用第一級毒品罪及
    施用第二級毒品罪，犯意各別、行為互殊，應分論併罰。又
    被告曾因如事實欄所示犯行，經法院判決如事實欄所示罪刑
    確定，於97年7 月20日縮刑期滿執行完畢之事實，此有前開
    前案紀錄表可佐，是其5 年以內故意再犯本件有期徒刑以上
    之2 罪，均為累犯，各應依刑法第47條第1 項規定，均加重
    其刑。爰審酌被告前經強制戒治、有期徒刑執行完畢，猶不
    思戒除毒癮，顯見其並無堅定戒癮之意志，惟念其行為尚未
    危害他人及其犯後能坦承犯行，態度尚稱良好等一切情狀，
    分別量處如主文所示之刑，並依刑法第51條第5 款之規定，
    定其應執行刑，以資警惕。
據上論斷，應依刑事訴訟法第273 條之1 第1 項、第299 條第1
項前段，毒品危害防制條例第10條第1 項、第2 項，刑法第11條
前段、第47條第1 項、第51條第5 款，判決如主文。
本案經檢察官乙○○到庭執行職務。
中    華    民    國    98    年    11    月    30    日
                    刑事第十庭  法  官  方錦源
以上正本證明與原本無異。
如不服本判決應於收受本判決後10日內向本院提出上訴書狀，並
應敘述具體理由，如未敘述上訴理由者，應於上訴期間屆滿後20
日內補提理由書狀於本院（均須按他造當事人之人數附繕本）「
切勿逕送上級法院」。
中    華    民    國    98    年    11    月    30    日
                                書記官  黃勤涵
附錄條文：
毒品危害防制條例第10條第1 項、第2 項：
施用第一級毒品者，處6 月以上5 年以下有期徒刑。
施用第二級毒品者，處3 年以下有期徒刑。


司法院資訊處製作；財團法人民間司法改革基金會備份。
